【裁判字號】    92,上訴,2758
【裁判日期】    920918
【裁判案由】    搶奪等
【裁判全文】
臺灣高等法院刑事判決                          九十二年度上訴字第二七五八號
    上  訴  人  台灣台北地方法院檢察署檢察官
    被      告  甲○○
右上訴人，因被告搶奪等案件，不服臺灣臺北地方法院，九十一年度訴字第一二八三
號，中華民國九十二年七月三日第一審判決（起訴案號：臺灣臺北地方法院檢察署九
十一年度偵字第二一九五二號、二一九三五號及移送併辦：九十二年偵字第三四九三
號、九二年偵字第四二三五號），提起上訴，本院判決如左：
    主  文
上訴駁回。
    事實及理由
一、本件經審理結果，認為與後附（臺灣台北地方法院九十一年訴字第一二八三號判
    決）原審所認定之事實、理由及結果相同，茲引用該判決所載事實、理由及證據
    。
二、檢察官上訴意旨略以：本件經原審依共同連續搶奪罪科處被告甲○○（其上訴部
    分已經撤回）有期徒刑二年六月，固非無見，惟查被告於原審審判庭中對於所犯
    之罪行，多能坦承，且經公訴人以被告年紀尚輕，犯後態度良好等理由，具體求
    刑上開刑期（原審九十二年六月九日審判筆錄可參），經原審認所求刑度允當而
    量處如上之刑期。然被告復又具狀提起上訴，認原審所為之判決萬難甘服云云，
    足認被告對於其連續搶奪行為造成社會治安危害重大，並無悔悟之心，且心存憢
    倖，於審理中作態佯有悔意，顯然虛假，益徵其毫無改悔向上之念，更浪費訴訟
    資源，顯見原審公訴人考量上開情節而求以較輕刑度，俾其能儘早執行完畢，而
    有自新之機會，原審亦為相同認定之理由，已有不當失據，量刑顯屬過輕云云。
三、查：被告係因於收受原審判決時，聽信輔導其之觀護人所言判決量刑太重而提起
    上訴，至本院九十二年八月二十二日行調查程序時即坦認誤信觀護人之語而提起
    上訴，並非其心存僥倖而無悔悟之心，並當庭撤回上訴（詳該次筆錄），足見原
    審以被告於原審審判期日多能坦承罪行，且經上訴人以被告年輕識淺、犯罪態度
    良好，而准依上訴人具體求刑，判處被告有期徒刑貳年陸月，其認事用法及量刑
    ，均無不合。檢察官以前開上訴意旨指摘原判決量刑過輕，核無理由，應予駁回
    。
據上論斷，應依刑事訴訟法第三百六十八條、第三百七十三條，判決如主文。
本案經檢察官蔡薰慧到庭執行職務。
中      華      民      國    九十二    年      九      月     十八     日
                              臺灣高等法院刑事第四庭
                                  審判長法  官  蔡  永  昌
                                        法  官  陳  榮  和
                                        法  官  李  英  豪
右正本證明與原本無異。
如不服本判決，應於收受送達後十日內向本院提出上訴書狀，其未敘述上訴之理由者
並得於提起上訴後十日內向本院補提理由書（均須按他造當事人之人數附繕本）。
                                        書記官  鄭  信  昱
中      華      民      國    九十二    年      九      月    二十二    日
附錄：本案論罪科刑法條全文
中華民國刑法第三百二十五條第一項：
 (普通搶奪罪)
意圖為自己或第三人不法之所有，而搶奪他人之動產者，處六月以上五年以下有期徒
刑。


司法院資訊處製作；財團法人民間司法改革基金會備份。
